臺灣臺北地方法院交通事件裁定　　　　　　　　　　九十一年度交聲字第五四四號
　　異議人即
　　受處分人　甲○○
右列受處分人因違反道路交通管理處罰條例案件，對於臺北市交通事件裁決所中華民
國九十一年三月二十五日所為之處分（原處分案號：北市裁三字第裁二二－ＡＢＶ二
四三八○六號）聲明異議，本院裁定如左：
        主      文
原處分撤銷，發回臺北市交通事件裁決所。
        理      由
一、按汽車駕駛人駕駛汽車肇事致人受傷，應即採取救護或其他必要措施，並向警察
    機關報告，不得駛離，違者吊扣其駕駛執照三個月至六個月；逃逸者吊銷駕駛執
    照，道路交通管理處罰條例第六十二條第一項有處罰規定。又按汽車駕駛人，駕
    駛汽車違反道路交通安全規則，因而肇事致人受傷者，吊扣其駕駛執照三個月至
    六個月，道路交通管理處罰條例第六十一條第三項亦有規定。
二、原處分機關認定本件受處分人即異議人甲○○於民國九十一年一月十日十七時二
    十分許，駕駛車號九Ｂ－五六九號營業用小客車，沿臺北市○○○路○段一五一
    巷由西往東方向行駛，行經復興南路二段一五一巷三十弄口，其所駕駛上開營業
    小客車前車頭與由復興南路二段一五一巷三十弄南向北正穿越馬之行人舒海琳相
    撞而肇事，經警以「甲○○駕駛營小客車（九Ｂ－五六九號）撞傷被害人舒海琳
    倒地，未救護及報警駕車逃逸」之違規掣單舉發，受處分人於應到案日期前向處
    分機關提出申訴，經原處分機關請原舉發單位調查結果仍認受處分人有前開違規
    行為，乃於九十一年三月二十五日依前揭道路交通管理處罰條例第六十二條第一
    項及違反道路交通管理事件統一裁罰標準表規定，裁處吊扣受處分人駕駛執照之
    處分，依同條例第六十七條第一項規定終身不得重新考領駕駛執照。
三、受處分人甲○○聲明異議意旨堅決否認有肇事逃逸之故意，並辯稱略以：事發當
    時，舒海琳小妹妹從車縫衝出來要過馬路，我看不到舒海琳，因為人被車子擋住
    （當時對面車道整排塞車），看不到人，我煞不住車，才輕輕碰撞舒海琳小妹妹
    倒地，我當時在車上本來要下車看她，可是發現她人跌倒馬上爬起來走掉，我心
    想可能沒有嚴重受傷，只是輕微擦傷，我才臨時走掉，沒有下車看她，並非故意
    肇事逃逸，我的言詞都是事實，與當時目擊者相符等語。經查：證人即當時目擊
    車禍發生之路人謝天成於偵查中證稱：被害人自巷口跑出來，遭受處分人所開計
    程車輕碰撞倒，但馬上爬起來跑到她哥哥那裡等語，核與受處分人所辯情節相符
    。又查，被害人僅受有右大腿後側挫傷之傷害，有被害人所提出之長庚紀念醫院
    診斷證明書一紙在臺灣臺北地方法院九十一年度偵字第三○○二號偵查卷第十頁
    可查，被害人母親李玉瑩於偵查中亦具狀陳稱被害人所受係屬輕傷且無大礙，願
    原諒受處分人，則衡諸常情，以被害人所受係輕微之傷害，且於遭碰撞跌倒後，
    復能立即站起來並跑向路邊，受處分人上開「我心想可能沒有嚴重受傷，只是輕
    微擦傷，我才臨時走掉，沒有下車看她」之辯解，尚非無稽。參以，受處分人所
    涉犯之刑法第一百八十五條之四肇事逃逸之罪嫌，業據臺灣臺北地方法院檢察署
    檢察官偵查終結，認為肇事後之受處分人並無逃逸之情事，於九十一年三月十日
    以九十一年度偵字第三○○二號為不起訴處分在案，此有不起訴處分書正本一紙
    附卷可稽。本院因認受處分人聲明異議所為其肇事後並無所謂「逃逸」之情事尚
    堪認定。
四、綜上所述，受處分人甲○○並無「駕駛營小客車（九Ｂ－五六九號）撞傷被害人
    舒海琳倒地，未救護及報警駕車逃逸」之違規，故原處分機關以受處分人有上開
    違  規之行為，依前揭道路交通管理處罰條例第六十二條第一項及違反道路交通
    管理事件統一裁罰標準表規定，裁處吊銷受處分人駕駛執照之處分（依同條例第
    六十七條第一項規定終身不得重新考領駕駛執照），似嫌率斷，本件聲明異議尚
    非無理由，應由本院將原處分撤銷，惟查受處分人是否有於前述時地駕駛汽車違
    反道路交通安全規則第九十四條第三項規定，因而肇事致人受傷，致有違反前揭
    道路交通管理處罰條例第六十一條第三項規定之行為，仍待原處分機關釐清後另
    為適當之裁決，本件爰發回原處分機關，以資適法。
據上論斷，應依道路交通案件處理辦法第二十條前段，裁定如主文。
中      華      民      國    九十一    年      七      月      十七    日
                                      臺灣臺北地方法院交通法庭
                                          法  官  曾  啟  謀
右正本證明與原本無異。
如不服本裁定，應於裁定送達後五日內向本院提出抗告狀。
                                          書記官  謝  韻  華
中      華      民      國    九十一    年      七      月      十七    日
